臺灣臺北地方法院交通事件裁定
異議人即
受處分人　甲○○
　　　　　　　　 號五樓
上列受處分人因違反道路交通管理處罰條例案件，對於交通部公
路總局臺北區監理所九十三年十二月二十三日所為之北監自裁字
裁四○─ＺＣ0000000號裁決聲明異議，本院裁定如下：
    主  文
異議駁回。
    理  由
一、按汽車行駛於高速公路，而不遵管制之規定者，處汽車駕駛
    人新臺幣（下同）三千元以上六千元以下罰鍰，並予記違規
    點數一點，道路交通管理處罰條例第三十三條第一項、第六
    十三條第一項第一款定有明定。又關於交通違規通知單之送
    達，得由行政機關自行或交由郵政機關送達；於無法依行政
    程序法第七十二、七十三條為送達時，得將文書寄存送達地
    之地方自治或警察機關，並作送達通知書兩份，一份黏貼於
    應受送達人住居所、事務所、營業所或其就業處所門首，另
    一份交由鄰居轉交或置於該送達處所信箱或其他適當位置，
    以為送達。前項情形，由郵政機關為送達者，得將文書寄存
    於送達地之郵政機關，行政程序法第七十四條第一、二項亦
    定有明文。次按本條例所定罰鍰之處罰，行為人接獲違反道
    路交通管理事件通知單後，於十五日內得不經裁決，逕依第
    九十二條第三項之罰鍰基準規定，向指定之處所繳納結案；
    不服舉發事實者，應於十五日內，向處罰機關陳述意見；其
    不依通知所定期限前往指定處所聽候裁決，且未依規定期限
    繳納罰鍰結案或向處罰機關陳述意見者，處罰機關得逕行裁
    決之。違反道路交通管理事件行為人，未依規定自動繳納罰
    鍰，或未依規定到案聽候裁決，處罰機關應於舉發違反道路
    交通管理事件通知單送達二個月內依基準表逕行裁決之，道
    路交通管理處罰條例第九條第一項、違反道路交通管理事件
    統一裁罰基準及處理細則第四十四條第一項均定有明文。
二、本件受處分人即異議人甲○○所有車牌號碼ＤＰ－六三四二
    號之自用小客貨車，於民國九十一年五月三日十三時二十三
    分許，在國道一號高速公路南下一五二公里處，時速限制為
    九十公里，其竟以時速一○九公里，超過規定之最高時速十
    九公里之速度行駛，經內政部警政署國道路警察局第三警察
    隊員警，依採所設置之雷達測速器採證，以受處分人有違反
    道路交通管理處罰條例第三十三條第一項規定之行為，逕予
    掣單舉發。嗣經受處分人未按期提出申訴，原裁決機關乃依
    道路交通管理處罰條例第三十三條第一項、第六十三條第一
    項第一款及違反道路交通管理事件統一裁罰基準表之規定，
    以前開車輛有在高速公路超速行駛之違規行為，於九十三年
    十二月二十三日裁處罰鍰六千元，並記違規點數一點。
三、受處分人於異議狀中並不否認有於前揭時、地駕駛前開車輛
    在高速公路超速行駛之違規事實，惟對於本件裁處最高額罰
    鍰六千元之處分認為並非合法，辯稱：本件舉發違反道路交
    通管理事件通知單，從未合法送達予受處分人，其未收受舉
    發通知單，當無法於期限內繳納罰款之可能，對原處分機關
    逕依裁罰基準表之規定，處以最高額罰緩實難以甘服云云。
    經查，受處分人經舉發違反道路交通管理事件之公警局交字
    第ＺＣ0000000號舉發違反道路交通管理事件通知單
    （含舉發單及採證照片），舉發單位先於九十一年五月二十
    四日以掛號郵寄送達於受處分人應受送達時之住所即臺北縣
    新店市○○街二之一號三樓，因逾期招領無人簽收退回後，
    復由原舉發單位依行政程序法第七十四條、第七十六條規定
    ，以雙掛號郵件附送達證書於九十一年九月十三日交郵政機
    關辦理寄存送達程序，並經臺北縣新店市公崙郵局，於九十
    一年九月十八日在上址投遞，因未獲會晤受處分人，而將前
    揭通知單等文書寄存於送達地之公崙郵局，並作送達通知書
    兩份，一份黏貼於應受送達人住所之門首，另一份置於受送
    達處所之信箱，以為送達，此有
    路公路警察局第三警察隊九十四年二月十五日公警三交字第
    ○九四○三七○二二七號函及所附寄存送達大宗掛號執據、
    寄存送達資料移送清冊及寄存送達證書回執影本各一紙在卷
    可稽。是本件舉發違反道路交通管理事件通知單已於送達之
    日起發生效力。依上揭規定受處分人並未在受送達後之十五
    日內向處罰機關申明不服，又未依規定於二月內自動繳納罰
    鍰，或未依規定到案聽候裁決，原處分機關於九十三年十二
    月二十三日依違反道路交通管理事件統一裁罰基準表之規定
    ，裁處受處分人最高額罰鍰，於法尚無違誤，受處分人以未
    收受前揭通知單為由主張無法繳納罰鍰云云，尚難認為有據
    ，本件事證明確，違規為予認定，應依法處罰。
四、受處分人所有之車輛確有在前揭時、地超速行駛之違規行為
    ，從而原處分機關依前揭道路交通管理處罰條例第三十三條
    第一項、違反道路交通管理事件統一裁罰基準及處理細則、
    及基準表之規定，從重逕行裁處異議人罰鍰六千元，並記違
    規點數一點，核無違誤，本件受處分人之異議為無理由，自
    應將其異議駁回。
據上論斷，應依道路交通案件處理辦法第十九條，裁定如主文。
中　　華　　民　　國　九十四  年　　二　　月　二十五　日
                        臺灣臺北地方法院交通法庭
                            法   官  王綽光
右正本證明與原本無異。
如不服本裁定，應於裁定送達後五日內向本院提出抗告狀。
                            書記官 　蔡梅蓮
中　　華　　民　　國　九十四年　　 三　 　月　   二 　日
